【裁判字號】    90,訴,2411
【裁判日期】    901113
【裁判案由】    毒品危害防制條例
【裁判全文】
台灣台中地方法院刑事判決                          九十年度訴字第二四一一號
    公  訴  人  臺灣台中地方法院檢察署檢察官
    被      告  甲○○
右列被告因毒品危害防制條例案件，經檢察官提起公訴（九十年度毒偵字第四二九九
號），本院判決如左：
    主    文
甲○○連續施用第一級毒品，累犯，處有期徒刑壹年陸月。扣案第一級毒品海洛因壹
包（淨重零點壹貳公克，包裝重零點貳陸公克）沒收銷燬之；注射針筒貳支沒收。
    事    實
一、甲○○前曾於民國（下同）八十二年一月二十八日因施用毒品案件，經本院判處
    有期徒刑三年二月，於八十二年三月九日判決確定，於八十二年五月七日送監執
    行；復因施用毒品案件，於八十二年十二月六日經台灣雲林地方法院判處有期徒
    刑三年二月，於八十二年十二月二十四日判決確定，於八十三年三月十八日接續
    執行，嗣經定其應執行刑為有期徒刑六年，於八十四年七月十一日縮短刑期假釋
  出獄，期間至八十八年一月十六日屆滿，假釋未經撤銷，其未執行刑以已執行論
    。
二、甲○○曾於八十七年間因施用毒品案件，經台灣台中地方法院檢察署檢察官聲請
    本院以八十七年度毒聲字第一六四八號裁定送台灣台中看守所附設勒戒處所觀察
    、勒戒後，認有繼續施用毒品傾向，而由台灣台中地方法院檢察署檢察官聲請本
    院以八十八年度毒聲字第一一八九號裁定令入戒治處所施以強制戒治，嗣強制戒
    治屆滿三月，其成效經評定為合格，無繼續戒治之必要，而由台灣台中地方法院
    檢察署檢察官聲請本院以八十八年度毒聲字第四０二六號裁定停止戒治，所餘戒
    治期間，付保護管束，詎不知悔改，於保護管束期間違反保護管束應遵守事項情
    節重大（於八十八年八月九日晚上八時三十分許起回溯二十四小時內某時，在不
    詳地點，以不詳方法施用第一級毒品、第二級毒品。），而由台灣台中地方法院
    檢察署檢察官聲請本院以八十八年度毒聲字第六七七九號裁定撤銷停止戒治，令
    入戒治處所施以強制戒治，於八十九年十月六日強制戒治期滿後，由台灣台中地
    方法院檢察署檢察官於八十九年十一月二日以八十九年度戒毒偵字第五六０號為
    不起訴處分確定。詎仍不知悔改，基於施用第一級毒品之概括犯意，自九十年六
    月底某日起至同年八月十九日上午某時止，分別在台中縣大里市○○路二十六巷
    六號住處、台中市○○街、愛國街口長春公園廁所內，以將第一級毒品海洛因加
    開水後，再以注射針筒注射血管、靜脈之方式施用海洛因多次，平均二、三日施
    用一次。嗣於九十年八月二十日晚上八時二十分許，在台中縣大里市○○路○段
    祥興二巷內，為警查獲，並扣得第一級毒品海洛因一包（淨重０．一二公克，包
    裝重０．二六公克），及其所有供施用第一級毒品用之注射針筒二支。
三、案經台中市警察局第三分局移送台灣台中地方法院檢察署檢察官偵查起訴。
    理    由
一、右揭事實，業據被告甲○○於警、偵訊及本院審理時，坦承不諱，且：
  (一)被告於九十年八月二十日晚上八時二十分許，在台中縣大里市○○路○段祥興二
    巷內，為警查獲後，經採其尿液送請台中市衛生局檢驗結果，檢出嗎啡呈陽性反
    應，此有該局煙毒尿液檢驗成績書一紙附卷可稽。
  (二)而被告於九十年八月二十日晚上八時二十分許，在台中縣大里市○○路○段祥興
    二巷內，為警查獲時，並查獲第一級毒品海洛因一包（淨重０．一二公克，包裝
    重０．二六公克），及其所有供施用第一級毒品用之注射針筒二支扣案足資佐證
    。而上開扣案第一級毒品海洛因一包經送請法務部調查局鑑驗結果，確係海洛因
    ，此有該局九十年九月二十一日陸(一)00000000號鑑定通知書一紙在卷
    可稽。
  (三)再以，被告曾於八十七年間因施用毒品案件，經台灣台中地方法院檢察署檢察官
    聲請本院以八十七年度毒聲字第一六四八號裁定送台灣台中看守所附設勒戒處所
    觀察、勒戒後，認有繼續施用毒品傾向，而由台灣台中地方法院檢察署檢察官聲
    請本院以八十八年度毒聲字第一一八九號裁定令入戒治處所施以強制戒治，嗣強
    制戒治屆滿三月，其成效經評定為合格，無繼續戒治之必要，而由台灣台中地方
    法院檢察署檢察官聲請本院以八十八年度毒聲字第四０二六號裁定停止戒治，所
    餘戒治期間，付保護管束，詎不知悔改，於保護管束期間違反保護管束應遵守事
    項情節重大（於八十八年八月九日晚上八時三十分許起回溯二十四小時內某時，
    在不詳地點，以不詳方法施用第一級毒品、第二級毒品。），而由台灣台中地方
    法院檢察署檢察官聲請本院以八十八年度毒聲字第六七七九號裁定撤銷停止戒治
    ，令入戒治處所施以強制戒治，於八十九年十月六日強制戒治期滿後，由台灣台
    中地方法院檢察署檢察官於八十九年十一月二日以八十九年度戒毒偵字第五六０
    號為不起訴處分確定之情，台灣台中地方法院檢察署刑案資料查註紀錄表、本院
    以八十七年度毒聲字第一六四八號、八十八年度毒聲字第一一八九號、第四０二
    六號、第六七七九號刑事裁定、台灣台中地方法院檢察署檢察官八十九年度戒毒
    偵字第五六０號不起訴處分書在卷可按。
  (四)綜上，事證明確，被告右揭施用第一級毒品犯行，洵堪認定。
二、(一)核被告所為，係犯有毒品危害防制條例第十條第一項之施用第一級毒品罪。被
    告持有第一級毒品海洛因，嗣進而施用之，其持有之低度行為應為施用之高度行
    為所吸收，不另論罪。(二)被告先後多次施用第一級毒品之犯行，時間緊接，犯罪
    構成要件相同，顯係基於概括之犯意為之，為連續犯，依刑法第五十六條之規定
    以一罪論，並加重其刑。(三)查被告曾於八十二年一月二十八日因施用毒品案件，
    經本院判處有期徒刑三年二月，於八十二年三月九日判決確定，於八十二年五月
    七日送監執行；復因施用毒品案件，於八十二年十二月六日經台灣雲林地方法院
    判處有期徒刑三年二月，於八十二年十二月二十四日判決確定，於八十三年三月
    十八日接續執行，嗣經定其應執行刑為有期徒刑六年，於八十四年七月十一日縮
    短刑期假釋出獄，期間至八十八年一月十六日屆滿，假釋未經撤銷，其未執行刑
    以已執行論之事實，此有台灣台中地方法院檢察署刑案資料查註紀錄表在卷可按
    ，其於五年之內再犯有期徒刑以上之本罪，係屬累犯，應依刑法第四十七條之規
    定遞加重其刑。(四)爰審酌被告曾有二次施用毒品之不良素行，於執行完畢後，不
    知戒慎警惕，猶繼續施用毒品，經裁定送勒戒處所觀察、勒戒後，認有繼續施用
    毒品傾向，經令入戒治處所施以強制戒治，經停止戒治付保護管束期滿，猶繼續
    施用毒品，不知悔改，仍繼續施用第一級毒品，有失政府制定毒品危害防制條例
    之立法美意，本不宜寬貸，惟此乃自戕行為及犯後已坦承犯行，態度良好及其施
    用之次數等一切情狀，量處如主文所示之刑，以資懲儆。(五)扣案之第一級毒品海
    洛因一包（淨重０．一二公克，包裝重０．二六公克），依毒品危害防制條例第
    二條之規定，係屬第一級毒品，不問屬於犯人與否，爰依毒品危害防制條例第十
    八條第一項前段之規定，宣告沒收銷燬之；至於扣案之注射針筒二支，為被告所
    有供犯前開之罪所用之物，業據被告供明在卷，爰依刑法第三十八條第一項第二
    款之規定，予以宣告沒收。
據上論斷，應依刑事訴訟法第二百九十九條第一項前段，毒品危害防制條例第十條第
一項、第十八條第一項前段、第二十三條第二項前段，刑法第十一條前段、第五十六
條、第四十七條、第三十八條第一項第二款，判決如主文。
中      華      民      國    九十      年     十一     月     十三     日
                                台灣台中地方法院刑事第四庭
                                      法  官  顏  世  傑
右正本證明與原本無異。
如不服本判決，應於判決送達後十日內，向本院提出上訴狀。
                                      書記官
中      華      民      國    九十      年     十一     月     十三     日
附錄本案論罪科刑法條：
毒品危害防制條例第十條第一項：
  施用第一級毒品者，處六月以上五年以下有期徒刑。


司法院資訊處製作；財團法人民間司法改革基金會備份。
